臺灣臺中地方法院民事裁定         
                                  111年度司繼字第2069號
聲  請  人  羅春霖  

            羅宛凌  


            謝00  


            謝00  

上二人共同
法定代理人  羅心緹  



            謝承恩  



聲  請  人  楊春和  

上列聲請人聲明拋棄繼承事件，本院裁定如下：
    主  文
聲請駁回。
程序費用由聲請人負擔。  
    理  由
一、本件聲請意旨略以：被繼承人羅楊麗華不幸於民國111年3月
    16日死亡，聲請人羅春霖為被繼承人之配偶，聲請人羅宛凌
    為被繼承人之女，聲請人謝00、謝00為被繼承人之孫，聲請
    人楊春和為被繼承人之胞弟，因自願拋棄繼承權，爰並提出
    繼承系統表、戶籍謄本、除戶戶籍謄本、印鑑證明及遺產拋
    棄繼承書等聲請核備云云。
二、按遺產繼承人，除配偶外，依左列順序定之：（一）直系血
    親卑親屬、（二）父母、（三）兄弟姐妹、（四）祖父母；
    前條所定第一順序之繼承人，以親等近者為先；又第一順序
    之繼承人，其親等近者均拋棄繼承權時，由次親等之直系血
    親卑親屬繼承，民法第1138條、第1139條、第1176條第5項
    分別定有明文。是以，遺產繼承人除配偶外，若前順序有繼
    承人時，後順序者依法不得繼承，既非繼承人，即不得向法
    院聲請拋棄繼承。又此項拋棄繼承之意思表示，當以聲明拋
    棄繼承者之真意為之，否則如該拋棄之人缺乏意思或行為能
    力，致其意思表示顯有欠缺，其所為拋棄依法自不生效力。
三、經查：本件被繼承人羅楊麗華於111年3月16日死亡，聲請人
    羅春霖為被繼承人之配偶，聲請人羅宛凌為被繼承人之女，
    聲請人謝00、謝00為被繼承人之孫，聲請人楊春和為被繼承
    人之胞弟等情，此有戶籍謄本及繼承系統表等件附卷可稽，
    聲請人等此部分之主張，堪信為真實。惟
㈠、關於聲請人羅春霖、羅宛凌部分：聲請人羅春霖、羅宛凌未
    提出印鑑證明或經公證之拋棄繼承聲明書，致本院無從審認
    其拋棄繼承之真意，經本院於111年7月27日裁定命聲請人羅
    春霖、羅宛凌於收受裁定之日起5日內補正，聲請人羅春霖
    、羅宛凌迄未補正，有送達證書在卷可稽。基上，因聲請人
    羅春霖、羅宛凌未補正印鑑證明或經公證之拋棄繼承聲明書
    ，欠缺拋棄繼承之真意，其拋棄繼承之聲請自於法未合，應
    予駁回。
㈡、關於聲請人謝00、謝00、楊春和部分：本件被繼承人羅楊麗
    華之第一順序子輩繼承人羅峻杰迄未辦理拋棄繼承，另一子
    輩繼承人羅宛凌雖聲請拋棄繼承，但經本院駁回聲請已如前
    述，揆諸前揭說明，第一順序子輩繼承人之羅宛凌、羅峻杰
    既為繼承人，聲請人等即非現時合法繼承人，從而，關此部
    分之聲請亦於法不合，應予駁回。
四、依家事事件法第97條、非訟事件法第21條第1項前段裁定如
    主文。
中　　華　　民　　國　　111 　年　　8 　　月　　23　　日
                  家事法庭  司法事務官  盧妙宜
以上正本係照原本作成。
如不服本件裁定，得於裁定書送達之翌日起10日內，以書狀敘述
理由，向本庭提起抗告，並應繳納抗告費新臺幣1000元。
中　　華　　民　　國　　111 　年　　8 　　月　　23　　日
                            書  記  官  陳品均